【裁判字號】    89,裁,421
【裁判日期】    890324
【裁判案由】    地上物拆除
【裁判全文】
行  政  法  院  裁  定                            八十九年度裁字第四二一號
    再 審原 告  乙○○  住台.
                甲○○  住同右.
    再 審被 告  台中縣梧棲鎮公所
右當事人間因地上物拆除事件，再審原告不服本院中華民國八十八年二月四日八十八
年度判字第二四九號判決，提起再審之訴。本院裁定如左︰
    主    文
再審之訴駁回。
    理    由
一、按當事人對於本院判決提起再審之訴，須有行政訴訟法第二十八條所列各款情形
    之一者始得為之，迭經本院著有判例在案。
二、再審原告提起再審意旨略以：台中縣政府於七十年間辦理梧棲國中校地徵收乙案
    ，將再審原告所有之台中縣梧棲段三五四三、三二四三等毗鄰地號土地予以徵收
    ，惟卻未將再審原告所有坐落台中縣梧棲鎮○○段五八六－四、五八五－六、五
    八四－三地號（重測後為文化段一、二、七地號）等三筆土地一併徵收，致其土
    地變成畸零破碎，無法充分使用。七十八年間，再審被告為辦理台中港特區一五
    －一二－四號道路工程，乃申請再徵收上開梧棲段五八六－四、五八五－六、五
    八四－三地號等三筆土地，台中縣政府復於七十八年四月七日以七八府地權字第
    ○六○二九三號函公告徵收。嗣再審被告復於八十六年二月二十日以八六梧鎮字
    第二二六二號公告請再審原告於公告一個月內自行拆除地上物，期限屆滿強制執
    行。然台中縣政府未依法一併徵收系爭土地，已違法在先，其後又責令再審原告
    等定期拆除地上物，實違法濫權，損害人民權益至鉅。再審原告不服，提起訴願
    、再訴願遞遭決定駁回，乃提起行政訴訟，亦遭鈞院以八十八年度判字第二四九
    號判決（以下稱原判決）駁回，惟再審原告於原判決審理時，曾聲請本院向台中
    縣政府調閱有關系爭土地徵收之全部卷宗，以明其違法徵收之事實，惟鈞院未予
    調案詳查，即遽為再審原告敗訴之判決，顯有行政訴訟法第二百七十三條第一項
    第十四款「原判決就足以影響於判決之重要證物漏未斟酌」之重大違法，爰依法
    提起再審之訴云云。
三、惟查：再審原告所引用之上開行政訴訟法條文，乃係八十七年十月二十八日經總
    統以華總(一)義字第八七○○二二一三三○號令修正公布之條文，其施行日期則
    另由司法院於八十八年九月九日以（八八）院台廳行一字第二三九三三號函公布
    自八十九年七月一日起實施。而現行有效之行政訴訟法乃係六十四年十二月十二
    日所修正公布，其中第二十八條有關得提起再審之訴各款事由中，並無「原判決
    就足以影響於判決之重要證物漏未斟酌」之規定，是再審原告以上開事由提起再
    審之訴，揆諸首揭說明，自非適法，應予駁回。
四、至再審原告另主張原判決適用法規錯誤，而依行政訴訟法第二十八條第一款提起
    再審之訴部分，由本院另以判決駁回之，併此明。
五、據上論結，本件再審之訴為不合法，爰依行政訴訟法第三十三條、民事訴訟法第
    五百零二條第一項，裁定如主文。
中    華    民    國     八十九      年      三      月     二十四      日
                    行 政 法 院 第 四 庭
                                審 判 長 評  事      葉  振  權
                                         評  事      吳  錦  龍
                                         評  事      吳  明  鴻
                                         評  事      尤  三  謀
                                         評  事      陳  光  秀
右  正  本  證  明  與  原  本  無  異
                                         法院書記官  阮  桂  芬
中    華    民    國     八十九      年      三      月     二十四      日


司法院資訊處製作；財團法人民間司法改革基金會備份。
